# Noun inflection for Mansi

This file contains the noun inflection. 









All Mansi nouns have the same suffixe, thus only one continuation lexica.
The stem vowel alternation is taken care of in the twolc file.

## The lexicon

**LEXICON N1_** There are three Mansi noun lexicons, divided according to number Sg, Du, Pl, such that Propernouns are singular. They has entries of two types:
### 1. Non-possessive forms 
affixes for Nom, Loc, Lat, Abl, Ins, Tra.


### 2. Possessive forms
Affixes for pissessive suffixes + case forms.











### 2. Possessive forms
Affixes for pissessive suffixes + case forms.












### 2. Possessive forms
Affixes for pissessive suffixes + case forms.















### 3. Derivation forms
This points all nouns to **A_** via the *-ыӈ* syffix and to **Adv** via the *-ыщ* derivational suffix.
* * *
<small>This (part of) documentation was generated from [../src/fst/affixes/nouns.lexc](http://github.com/giellalt/lang-mns/blob/main/../src/fst/affixes/nouns.lexc)</small>